【裁判字號】    99,審訴,2131
【裁判日期】    991122
【裁判案由】    竊盜
【裁判全文】
臺灣桃園地方法院刑事判決            99年度審訴字第2131號
公  訴  人  臺灣桃園地方法院檢察署檢察官
被      告  朱鳳蘭
指定辯護人  本院公設辯護人  林銘宏
上列被告因竊盜等案件，經檢察官提起公訴（99年度毒偵字第
3770 、3901 號、99年度偵字第15957 號），嗣被告於準備程序
進行中為有罪之陳述，經本院合議庭裁定由受命法官獨任進行簡
式審判程序後，聲請改依協商程序而為判決，本院判決如下：
    主  文
朱鳳蘭施用第一級毒品，處有期徒刑柒月；又施用第二級毒品，
處有期徒刑月；又施用第一級毒品，處有期徒刑柒月；又施用
第二級毒品，處有期徒刑月；又竊盜，處有期徒刑月。應執
行有期徒刑壹年捌月。
    事實及理由
一、本件被告所犯係死刑、無期徒刑或最輕本刑為3 年以上有期
    徒刑以外之罪，其於準備程序中就被訴事實為有罪之陳述，
    經本院告知簡式審判程序之旨，並聽取公訴人、被告及辯護
    人之意見後，爰依刑事訴訟法第273 條之1 第1 項規定合議
    裁定由受命法官獨任進行簡式審判程序。
二、被告朱鳳蘭前於民國98年間因施用毒品案件，經本院以98年
    度毒聲字第386 號裁定送觀察、勒戒後，認無繼續施用毒品
    傾向，於98年8 月24日執行完畢釋放出所，並經臺灣桃園地
    方法院檢察署檢察官以98年度毒偵字第731 號為不起訴處分
    確定。詎其仍未戒除毒癮，明知海洛因、甲基安非他命係業
    經公告列為毒品危害防制條例第2 條第2 項第1 款、第2 款
    之第一、二級毒品，不得非法持有、施用，竟為下列犯行：
  (一)於上開觀察、勒戒執行完畢釋放後5 年內，分別基於施用第
    一級毒品海洛因及第二級毒品甲基安非他命之犯意，於99年
    5 月20日晚間9 時許，在桃園縣楊梅市○○路某友人住處內
    ，施用第一級毒品海洛因、第二級毒品甲基安非他命各1 次
    。嗣於同年月21日下午1 時5 分許，在中壢分局，為警經其
    同意採尿送驗後，檢驗結果呈鴉片類、安非他命類甲基安非
    他命陽性反應，而悉上情。
  (二)於上開觀察、勒戒執行完畢釋放後5 年內，復分別基於施用
    第一級毒品海洛因及第二級毒品甲基安非他命之犯意，於99
    年7 月6 日，在桃園縣中壢市某友人處，施用第一級毒品海
    洛因、第二級毒品甲基安非他命各1 次。嗣於同年7 月9 日
    凌晨4 時許，在桃園縣龍潭鄉○○路與大昌路口前為警經其
    同意採尿送驗後，檢驗結果呈鴉片類、安非他命類甲基安非
    他命陽性反應，而悉上情。
  (三)另意圖為自己不法之所有，於99年5 月3 日凌晨5 時許，在
    桃園縣平鎮市○○路52號前，以自備鑰匙（未扣案，已滅失
    ）竊取李順生所有而由梁家祥持有使用之車牌MNG-875 號普
    通重型機車1 輛，得手後供己使用，並於不詳時間將該機車
    棄置於同縣八德市○○路附近。嗣經梁家祥報警後，為警於
    同年5 月14日晚間6 時50分許，在上開棄置地點尋獲上開機
    車，而悉上情。案經桃園縣政府警察局中壢分局、龍潭分局
    分別報請臺灣桃園地方法院檢察署檢察官偵查起訴。
四、證據名稱：
  (一)被告於本院準備程序中之自白。
  (二)證人即被害人梁家祥於警詢中之證述。
  (三)台灣檢驗科技股份有限公司濫用藥物檢驗報告2 份、列管毒
    品人口尿液檢體採集送驗紀錄表、桃園縣政府警察局龍潭分
    局被採尿人尿液暨毒品真實姓名與編號對照表、失車- 案件
    基本資料詳細畫面報表、監視器翻拍照片、贓物照片各1 份
    在卷可稽。
五、本件經檢察官與被告於審判外達成協商之合意且被告已認罪
    ，其合意內容為：就2 次施用第一級毒品部分，被告願受科
    刑範圍均為有期徒刑7 月；就2 次施用第二級毒品部分，被
    告願受科刑範圍均為有期徒刑3 月；就竊盜部分，被告願受
    科刑範圍為有期徒刑3 月。應執行有期徒刑1 年8 月。經查
    ，上開協商合意並無刑事訴訟法第455 條之4 第1 項所列情
    形之一，檢察官聲請改依協商程序而為判決，本院爰不經言
    詞辯論，於協商合意範圍內為協商判決，合予敘明。
六、應適用之法條：刑事訴訟法第273 條之1 第1 項、第455 條
    之4 第2 項、第455 條之8 ，毒品危害防制條例第10條第1
    項、第2 項，刑法第11條前段、第320 條第1 項、第51條第
    5 款，刑法施行法第1 條之1 第1 項、第2 項前段。
七、本判決除有刑事訴訟法第455 條之4 第1 項第1 款、第2 款
    、第4 款、第6 款、第7 款所定情形之一，或違反同條第2
    項規定者外，不得上訴。
八、如不服本件判決，得自收受判決送達之日起10日內，向本院
    提出上訴書狀，上訴於第二審法院。
本案經檢察官黃惠玲到庭執行職務。
中    華    民    國    99    年    11    月    22    日
                  刑事庭  法  官  徐  培  元
以上正本證明與原本無異。
如不服本判決應於收受判決後10日內向本院提出上訴書狀，並應
敘述具體理由。其未敘述上訴理由者，應於上訴期間屆滿後20日
內向本院補提理由書 (均須按他造當事人之人數附繕本)「 切勿
逕送上級法院」。
                          書記官  魏  里  安
中    華    民    國    99    年    11    月    22    日
附錄本件論罪科刑法條：
毒品危害防制條例第10條規定：
施用第一級毒品者，處六月以上五年以下有期徒刑。
施用第二級毒品者，處三年以下有期徒刑。
刑法第320 條第1 項規定：
意圖為自己或第三人不法之所有，而竊取他人之動產者，為竊盜
罪，處5 以下有期徒刑、拘役或5 百元以下罰金。

司法院資訊處製作；財團法人民間司法改革基金會備份。
